【裁判字號】    98,上易,1535
【裁判日期】    980828
【裁判案由】    傷害等
【裁判全文】
臺灣高等法院刑事判決                98年度上易字第1535號
上  訴  人  臺灣臺北地方法院檢察署檢察官
被      告  甲○○
                      樓
上列上訴人因被告傷害等案件，不服臺灣臺北地方法院98年度易
字第675 號，中華民國98年5 月22日第一審判決（起訴案號：臺
灣臺北地方法院檢察署98年度偵字第4402號），提起上訴，本院
判決如下：
    主  文
上訴駁回。
甲○○緩刑貳年。
    事實及理由
一、按本件被告甲○○（簡稱被告）所犯係死刑、無期徒刑、最
    輕本刑為3 年以上有期徒刑以外之罪，其於準備程序就被訴
    事實為有罪之陳述，經本院告知簡式審判程序之旨，並聽取
    其與公訴人之意見後，爰依刑事訴訟法第273 條之1 第1 項
    ，裁定改行簡式審判程序，依同法第273 條之2 之規定，並
    不受第159 條第1 項證據能力之限制，合先敘明。
二、本案經本院審理結果，認第一審以被告犯刑法第227 條第1
    項之傷害罪、第306 條第1 項無故侵入他人附連圍繞土地罪
    ，分別判處拘役40日、15日，並分別諭知易科罰金折算之標
    準為新台幣1000元折算1 日，並定應執行刑為拘役50日，並
    諭知易科罰金折算之標準為新台幣1000元折算1 日，認事用
    法及量刑均無不當，應予維持，並引用第一審判決書記載之
    事實、證據及理由（如附件）。又被告傷害告訴人所用之磚
    塊，並非被告所有，無庸宣告沒收。關於此點，原審判決雖
    未於理由欄中加以說明，惟因原審判決已於事實欄認定在案
    ，且其結論並無不合，自屬相類於誤寫之顯然錯誤而不影響
    判決本旨，爰予補充說明。
三、公訴人循告訴人之請求提起上訴，其上訴意旨略以：本件被
    告係址設臺北市○○區○○路1 段225 號好菜場餐廳之負責
    人，與居住於同段229 巷7 號之告訴人以屋後防火巷相隔比
    鄰而居，僅因告訴人質疑其所飼養綁於餐廳屋後之狗叫聲擾
    鄰之事，竟罔顧鄰居情誼，撿拾巷內不知何人所有之磚塊毆
    打告訴人成傷，復侵入告訴人庭院叫囂，造成告訴人身、心
    嚴重傷害，目無法紀，危害社會治安甚鉅，迄今尚未與告訴
    人達成和解，原審斷無僅科處應執行拘役50日之理等語，指
    摘原審量刑過輕。惟按量刑之輕重，本屬法院依職權裁量之
    事項。經查，本件原審判決認被告所犯傷害及無故侵入他人
    附連圍繞之土地兩罪，已經審酌被告前無刑事犯罪紀錄，素
    行尚佳，卻不知敦親睦鄰，理性溝通，僅因狗吠小事即與告
    訴人大打出手，致告訴人臉部等各處受有擦挫傷、裂傷等傷
    害，並侵入告訴人庭院叫囂，實有不該，惟其犯後已坦承犯
    行，並積極尋求和解方式而不為告訴人所接受，而告訴人對
    於本件傷害案件之發生亦有責任等一切情狀，分別量處如附
    件主文所示之刑，並定其應執行刑，及諭知其宣告刑及執行
    刑之易科罰金折算標準，並未逾越職權，量刑亦未違反比例
    原則。上訴所指，要係就法院依職權裁量之事項，重為爭執
    ，為無理由，應予駁回。
四、末查，被告並無前科紀錄，素行良好，有本院被告前案紀錄
    表一份在卷可憑，其於本院審理時並已與告訴人達成和解，
    有本院和解筆錄在卷可按。被告經過此次偵審之經驗，當知
    戒慎，信無再犯之虞，本院認其所受刑之宣告，以暫不執行
    為適當，爰依法宣告緩刑2 年，以啟自新。
據上論結，應依刑事訴訟法第373 條、第368 條，刑法第74條第
1 項第1 款，判決如主文。
本案經檢察官黃全祿到庭執行職務。
中    華    民    國    98    年    8     月    28    日
                  刑事第二十庭  審判長法  官  楊貴雄
                                      法  官  林銓正
                                      法  官  鄧振球
以上正本證明與原本無異。
不得上訴。
                                      書記官  劉有志
中    華    民    國    98    年    8    月    31     日
附錄：本案論罪科刑法條全文
中華民國刑法第277條第1項
（普通傷害罪）
傷害人之身體或健康者，處 3 年以下有期徒刑、拘役或 1 千元
以下罰金。
中華民國刑法第306條第1項
（侵入住居罪）
無故侵入他人住宅、建築物或附連圍繞之土地或船艦者，處 1 年
以下有期徒刑、拘役或 3 百元以下罰金。


司法院資訊處製作；財團法人民間司法改革基金會備份。
